【裁判字號】    99,小上,130
【裁判日期】    991210
【裁判案由】    損害賠償
【裁判全文】
臺灣高雄地方法院民事裁定             99年度小上字第130號
上  訴  人  曾清雅
被上訴人    楊寶月
上列當事人間損害賠償事件，上訴人對於中華民國99年10月20日
本院高雄簡易庭99年度雄小字第2244號第一審小額判決提起上訴
，本院裁定如下：
  主  文
上訴駁回。
第二審訴訟費用新台幣壹仟伍佰元由上訴人負擔。
  理  由
一、按對於小額程序之第一審判決提起上訴，非以其違背法令為
    理由，不得為之；又上訴狀內應記載上訴理由，表明下列各
    款事項：（一）原判決所違背之法令及其具體內容；（二）
    依訴訟資料可認為原判決有違背法令之具體事實，民事訴訟
    法第436 條之24第2 項、第436 條之25分別定有明文。又所
    謂判決違背法令，乃指判決不適用法規或適用不當，而有民
    事訴訟法第469 條所列第1 款至第5 款事由時，其判決當然
    為違背法令，另上訴不合法者，應裁定駁回之，民事訴訟法
    第436 條之32第2 項準用第468 條及第469 條第1 款至第5
    款、第444 條第1 項亦分別定有明文。故當事人對於小額訴
    訟程序之第一審裁判提起上訴，須以判決不適用法規或適用
    法規不當為理由；以判決不適用法規或適用法規不當為理由
    上訴時，上訴狀或理由狀並應具體指摘原判決不適用法規或
    適用不當之具體事實；且參照最高法院71年台上字第314 號
    判例之意旨，並應具體揭示該法規之條項或內容，若係成文
    法以外之法則，應揭示該法則之旨趣，倘為司法院解釋或最
    高法院之判例，則應揭示該判解之字號或其內容，如依民事
    訴訟法第469 條所列第1 款至第5 款事由提起上訴時，並應
    揭示合於該條項之事實，上訴狀或理由狀如未依此項方法表
    明者，即難認為已對於原判決之違背法令有具體之揭示，上
    訴自難認為合法。次按上訴人雖提出上訴理由書，然其理由
    書未具體指摘原判決有何違背法令之內容及事實，即不具備
    表明上訴理由之程式，雖原第一審法院未依民事訴訟法第
    436 之32第2 項準用同法第471 條第1 項之規定，裁定駁回
    上訴，而將訴訟卷宗送交第二審法院，即應由第二審法院裁
    定駁回其上訴（最高法院73年度第2 次民事庭庭長會議決議
    參照）。
二、上訴意旨略以：原審依證人所述被上訴人房屋之漏水原因確
    實因上訴人房內漏水往下滲透所致，自屬因上訴人過失行為
    造成被上訴人受有損害。惟上訴人雖為門牌號碼高雄市○鎮
    區○○街66號12樓建物（下稱系爭房屋）之所有權人，然上
    訴人於民國（下同）93年5 月15日將系爭房屋出租予訴外人
    盧美芙後，即不在使用系爭房屋，系爭房屋係今年2 月份開
    始漏水，足證系爭房屋漏水顯非上訴人之過失所致，原審判
    決顯有認事用法之不當，為此乃依法提起本件上訴，請求判
    決廢棄原判決等語。
三、經查，上訴人之上開上訴理由係就原審就證據取捨及認定事
    實之事項而為指摘，並未具體指明原審判決有如何不適用法
    規或適用法規不當，亦未揭示所違背之法規條項、解釋、判
    例或其內容，或有民事訴訟法第469 條第1 款至第5 款所稱
    當然違背法令之情事，及符合該條款要件之具體事實，於此
    即難謂上訴人業對該判決之如何違背法令已有具體之指摘，
    且取捨證據、認定事實本係事實審法院之職權，而原審係依
    卷內所附當事人提出之書證及證人之陳述等情，依論理及經
    驗法則而為證據之取捨並為說明，其認定就形式而言並未違
    背法令，故此原即不許上訴人指摘其認定不當而以之為上訴
    理由者（最高法院28年上字第1515號判例可資參照）。又上
    訴人雖於本院提出於原審未曾提出之系爭房屋租賃契約書，
    並主張系爭房屋自95年5 月15日起即出租訴外人盧美芙使用
    之新事實云云，然參酌民事訴訟法第436 條之28之規定，小
    額訴訟事件之當事人既於第二審程序不得提出新攻擊或防禦
    方法，是本院自不得審酌此項新事實、新證據，則揆諸前揭
    說明，應認其上訴為不合法，自應予以駁回。
四、復按於小額訴訟之上訴程序，法院為訴訟費用之裁判時，應
    確定其費用額，民事訴訟法第436 條之19第1 項、第436 條
    之32第1 項定有明文。本件第二審裁判費用為1,500 元，應
    由上訴人負擔，爰併為裁定如主文第二項所示。
五、據上論結，本件上訴為不合法，依民事訴訟法第436 條之32
    第1 項、第2 項、第436 條之19第1 項、第444 條第1 項前
    段、第95條、第78條，裁定如主文。
中    華    民    國    99    年    12    月    10    日
               民事鳳山分庭審判長法  官 楊富強
                                 法  官 吳文婷
                                 法  官 何悅芳
以上正本係照原本作成。
本裁定不得抗告。
中    華    民    國    99    年    12    月    10    日
                                書記官  陳俐嫺

司法院資訊處製作；財團法人民間司法改革基金會備份。
